【裁判字號】    92,簡上,249
【裁判日期】    920930
【裁判案由】    偽造文書
【裁判全文】
臺灣臺北地方法院刑事判決                        九十二年度簡上字第二四九號
    上  訴  人
    即  被  告  甲○○  男  三.
右上訴人因偽造文書案件，不服本院中華民國九十二年五月十六日刑事簡易判決（九
十二年度簡字第一六九一號，聲請案號：臺灣臺北地方法院檢察署九十二年度偵字第
八六八七號），提起上訴，本院管轄第二審之合議庭判決如左：
    主  文
上訴駁回。
    事實及理由
一、本案經本院審理結果，認第一審依簡易程序以上訴人即被告甲○○於舉發違反道
    路交通管理事件通知單上冒用其堂弟「林雲嵐」之名義簽名後向執勤員警行使，
    而犯刑法第二百十六條、第二百十條之行使偽造私文書罪，判處有期徒刑四月，
    如易科罰金以三百元折算壹日，並依刑法第二百十九條之規定，併予沒收台北市
    政府警察局九十二年一月二十三日北市警交大字ＡＢＹ七八０五四九號舉發違反
    道路交通管理事件通知單上偽造之「林雲嵐」署押三枚，其認事用法及所憑之證
    據均無不當，量刑亦屬妥適，應予維持，並引用第一審簡易判決書記載之事實、
    證據及理由（如附件）。
二、被告上訴意旨略以：其剛假釋出獄不久，不知酒後駕車之嚴重性，冒用其堂弟之
    名是唯恐傷害到法務部之令譽，且目前社會景氣不佳，工作不易找，四個月之罰
    鍰似乎太多了，請予從輕量刑云云，惟觀其上訴意旨僅係就其冒用他人姓名行使
    偽造私文書之原因與動機加以解釋，上訴人亦未否認有原審判決所認定之犯罪事
    實，而上訴人雖以量刑過重為由提起上訴，惟查：關於刑之量定，係實體法上賦
    予法院得為自由裁量之事項，倘其未有逾越法律所規定之範圍，或濫用其權限，
    即不得任意指為違法（最高法院七十五年台上字第七Ｏ三三號判例參見）；本件
    上訴人係以經濟情況不佳，認原審處被告有期徒刑四月，如易科罰金以三百元折
    算壹日，指摘原判決量刑過重不當。然按，刑法第二百十六條、第二百十條之行
    使偽造私文書罪，其法定刑得處五年以下有期徒刑，原審於法定刑內量處被告有
    期徒刑四月，其量刑在原審裁量權限之內；此外，上訴人既未指明原審判決有何
    濫用裁量權或逾越裁量範圍之情事，而泛指原審量刑過輕為不當，即無理由；且
    本院審酌被告前有違反肅清煙毒條例等前科，仍不知謹慎自持之素行、犯罪之情
    節、及犯後坦承犯行之態度等情，認原審量刑尚屬妥適，上訴意旨非有理由，應
    予駁回。
三、被告經合法送達，無正當理由不到庭，爰依刑事訴訟法第三百七十一條規定，不
    待其陳述，逕行判決。
據上論斷，應依刑事訴訟法第四百五十五條之一第一項、第三項、第三百六十八條、
第三百七十一條、第三百七十三條，判決如主文。
本案經檢察官游儒倡到庭執行職務
中     華      民      國      九十二     年      九      月   三十     日
                                      臺灣臺北地方法院刑事第十三庭
                                          審判長  法  官  朱  瑞  娟
                                                  法  官  鄭  佾  瑩
                                                  法  官  吳  佳  薇
不得上訴。
右正本證明與原本無異。
                                                  書記官  許  博  為
中     華      民      國      九十二     年      九      月   三十     日


司法院資訊處製作；財團法人民間司法改革基金會備份。
